臺灣新北地方法院板橋簡易庭民事判決
                                   109年度板簡字第2989號
原      告  陳英美  

被      告  許金鳳  


訴訟代理人  邱瑞哲  
上列當事人間請求給付票款事件，本院於民國110年2月2日言詞
辯論終結，判決如下：
    主      文
被告應給付原告新臺幣500,000元，及自民國109年4月9日起至清
償日止，按週年利率6%計算之利息。
訴訟費用由被告負擔。
本判決得假執行。
    事實及理由
一、原告主張：原告持有被告所簽發如附表所示之支票1紙（下
    稱系爭支票），詎系爭支票到期後，經提示後未獲付款。為
    此，爰依票據之法律關係，提起本件訴訟，請求被告給付票
    款等語。並聲明：㈠被告應給付原告新臺幣500,000元，及自
    民國109年4月9日起至清償日止，按週年利率6%計算之利息
    。㈡願供擔保，請准宣告假執行。
二、被告則以：訴外人即被告配偶邱瑞哲向原告借款，總共欠原
    告200多萬，不否認承認邱瑞哲有積欠原告債務，亦願意給
    付票款500,000元，邱瑞哲每月均按期給付利息給原告，然
    自109年起因經濟狀況不佳即未給付利息等語，資為抗辯。
    並聲明：原告之訴駁回。
三、法院之判斷：
 ㈠ 原告主張之事實，業據提出支票及退票理由單為證，且為被
   告所不爭執，堪信為真。
 ㈡ 按發票人應照支票文義擔保支票之支付；執票人於票據法第1
   30條所定提示期限內，為付款之提示而被拒絕時，對於前手
   得行使追索權；執票人向支票債務人行使追索權時，得請求
   自為付款提示日起之利息，如無約定利率者，依年利六釐計
   算，票據法第126條、第131條第1項、第133條分別定有明文
   。查被告簽發之系爭支票，經原告為付款之提示而未獲兌現
   ，揆諸上開規定，被告自應依支票所載文義負責。至被告雖
   辯稱其經濟狀況不佳，惟債務人無資力非給付不能之事由，
   債務人對其應負之給付金錢義務本應負無限責任，並以其現
   在及將來之一切財產，作為其債務之總擔保。本件被告無力
   清償並非解免或延期清償之法定理由，是被告上開所辯，洵
   屬無據，委無足採。
四、綜上所述，原告依票據之法律關係，請求被告給付原告如主
    文第1項所示，為有理由，應予准許。
五、本件係適用簡易訴訟程序所為被告敗訴之判決，爰依職權宣
    告假執行。又原告聲請供擔保宣告假執行之部分，僅係促使
    法院職權發動，毋庸另予准駁之表示。
中　　華　　民　　國　 110　　年　　2 　　月　　26　　日
                  臺灣新北地方法院板橋簡易庭
                            法  官  施函妤
以上為正本係照原本作成。
如不服本判決，應於送達後20日內，向本院提出上訴狀並表明上
訴理由，如於本判決宣示後送達前提起上訴者，應於判決送達後
20日內補提上訴理由書（須附繕本）。
中　　華　　民　　國　 110　　年　　3 　　月　　2　　日
                            書記官  吳昌穆
附表：

支票號碼 付款人 票面金額（新臺幣） 發票日（民國） 提示日（民國） AG0000000 陽信商業銀行新埔分行 500,000元 109年4月9日 109年4月9日